# 请教陈版：购买基金分类

提问人：跨度防护 时间：2020-07-20 15:38:00
请教陈版：企业将购买的货币型基金在交易性金融资产核算，在报告披露中，是放在“对权益工具的投资”还是“其他”

回答人：chenyiwei
应该是“其他”。站在该货币基金的角度，由于持有人随时可以要求赎回，所以符合金融负债的定义，严格来说不是CAS 37所定义的权益工具。